【裁判字號】    95,台上,2240
【裁判日期】    951005
【裁判案由】    給付貨款
【裁判全文】
最高法院民事裁定            九十五年度台上字第二二四○號
上  訴  人  甲○○
訴訟代理人  方文賢律師
被 上訴 人  漢光科技股份有限公司
法定代理人  乙○○
訴訟代理人  禎和律師
上列當事人間請求給付貨款事件，上訴人對於中華民國九十五年
七月四日台灣高等法院台南分院第二審更審判決（九十五年度上
更(一)字第一九號），提起上訴，本院裁定如下：
    主  文
上訴駁回。
第三審訴訟費用由上訴人負擔。
    理  由
按上訴第三審法院，非以原判決違背法令為理由，不得為之。又
提起上訴，上訴狀內應記載上訴理由，表明原判決所違背之法令
及其具體內容、依訴訟資料合於該違背法令之具體事實，其依民
事訴訟法第四百六十九條之一規定提起上訴者，並應具體敘述為
從事法之續造、確保裁判之一致性或其他所涉及之法律見解具有
原則上重要性之理由，同法第四百六十七條、第四百七十條第二
項分別定有明文。而依同法第四百六十八條規定，判決不適用法
規或適用不當者，為違背法令；依同法第四百六十九條規定，判
決有該條所列各款情形之一者，為當然違背法令。是當事人提起
上訴，如合併以同法第四百六十九條及第四百六十九條之一規定
之情形為上訴理由時，其上訴狀或理由書應表明該判決所違背之
法令條項，或有關判例、解釋字號，或成文法以外之習慣或法理
等及其具體內容，暨係依何訴訟資料合於該違背法令之具體事實
，並具體敘述為從事法之續造、確保裁判之一致性或其他所涉及
之法律見解具有原則上重要性之理由。如未依上述方法表明，或
其所表明者與上開法條規定不合時，即難認為已合法表明上訴理
由，其上訴自非合法。本件上訴人對於原判決提起上訴，雖以該
判決有違經驗、論理法則及認定事實與卷證不符等違背法令為由
，惟核其上訴理由狀所載內容，仍屬就原審取捨證據、認定事實
之職權行使及其他與判決結果不生影響之理由，指摘原判決不當
，並就原審本於上開職權之行使所論斷：上訴人主張之系爭和解
書，依證人張嘉甫之證詞及該證人於民國八十五年間係被上訴人
協理，直接處理系爭貨品買賣暨上訴人土城市房地抵債之事，又
已離職多年與被上訴人無利害關係，證述之內容與事情經過相符
，再綜合證人邱淳芬、范曉芳之證言，並參諸上訴人於八十六年
二月二十日與被上訴人簽立協議書，承擔才富電子有限公司（下
稱才富公司）積欠被上訴人貨款債務於先，倘才富公司於同年月
二十七日甫與被上訴人和解，經被上訴人同意以二成清償，上訴
人為才富公司實際負責人，豈有於同年四月間仍依其先前成立之
協議，將土城市房地作價「過戶」抵債，且於其後再簽名確認貨
款為新台幣（下同）四百三十五萬零三百零四元，並同意按月還
款計一百萬元，復簽立承諾書載明無條件償還所欠債款，堪認系
爭和解書未經合法成立。且被上訴人於第一審事後即具狀表示「
因事隔五年，開庭時匆促辨識，致有誤認」，乃依法撤銷自認，
其撤銷自認，應屬可取。上訴人抗辯系爭債務之三百九十九萬三
千三百零四元部分，已成立和解，僅清償七十九萬八千六百元即
可免責，為不可採。另上訴人於八十九年九月份尚可領取薪水七
萬五千零二十四元，上訴人主張與系爭餘欠之貨款一百二十五萬
二千五百二十三元抵銷，尚無不合。則被上訴人據以請求上訴人
給付一百十七萬七千四百九十九元本息，應予准許。另上訴人反
訴請求被上訴人給付二百零二萬一千四百四十五元本息，則非正
當，不應准許等情，指摘其為不當，並泛言謂為違法，而非表明
該判決所違背之法令及其具體內容，暨依訴訟資料合於該違背法
令之具體事實，並具體敘述為從事法之續造、確保裁判之一致性
或其他所涉及之法律見解具有原則上重要性之理由，難認其已合
法表明上訴理由。依首揭說明，應認其上訴為不合法。
據上論結，本件上訴為不合法。依民事訴訟法第四百八十一條、
第四百四十四條第一項前段、第九十五條、第七十八條，裁定如
主文。
中    華    民    國  九十五  年    十    月    五    日
                      最高法院民事第八庭
                          審判長法官  朱  建  男
                                法官  顏  南  全
                                法官  許  澍  林
                                法官  鄭  傑  夫
                                法官  蘇  清  恭
      本件正本證明與原本無異
                                      書  記  官
中    華    民    國  九十五  年    十    月   十九   日
                                                Ｒ


司法院資訊處製作；財團法人民間司法改革基金會備份。
